【裁判字號】    97,抗,2159
【裁判日期】    980224
【裁判案由】    假扣押
【裁判全文】
臺灣高等法院民事裁定                  97年度抗字第2159號
抗  告  人  乙○○
代  理  人  薛欽峰律師
            楊宗翰律師
上列抗告人因與相對人甲○○間假扣押事件，對於中華民國97年
7月25日臺灣士林地方法院97年度裁全字第2115號裁定提起抗告
，本院裁定如下：
      主      文
抗告駁回。
抗告訴訟費用新台幣壹仟元由抗告人負擔。
      理      由
一、本件抗告人係於民國 (下同)97 年9月5日收受原裁定，有送
    達證書可稽 (見原法院97年度執全字第978號執行卷內)，是
    抗告人於97年9月12日具狀抗告，顯未逾10日之抗告不變期
    間。合先敘明。
二、惟按債權人就金錢請求或得易為金錢請求之請求，欲保全強
    制執行聲請假扣押者，就其請求及假扣押之原因應釋明之，
    其釋明如有不足，而債權人陳明願供擔保或法院認為適當者
    ，法院得定相當之擔保，命供擔保後為假扣押，民事訴訟法
    第526條第1項、第2項定有明文。又假扣押係保全強制執行
    方法之一種，預防將來債權人勝訴後，有不能強制執行或甚
    難執行之虞者而設，至債權人聲請假扣押所主張之權利，債
    務人對之有所爭執者，應於現在或將來有訴訟繫屬時，請求
    法院為本案之判決，以資解決，尚非聲請假扣押時，先應解
    決之問題 (最高法院69年台抗字第72號判例參照)。
三、本件相對人在原法院聲請意旨略以：抗告人於96年1月22日
    向伊借款新台幣 (下同)500 萬元，約定以年息5%計算利息
    ，至遲應於97年1月21日返還本息525萬元（下稱系爭借款）
    ，惟抗告人屆期並未清償，經伊以存證信函催告抗告人還款
    ，卻因抗告人業已搬遷而遭退回，是抗告人顯無還款誠意，
    頃聞其有脫產情形，伊恐日後有不能強制執行之虞，爰提出
    借據、存證信函暨退回通知以為釋明 (見原法院卷4至6頁)
    ，並願供擔保，以補釋明之不足，請准假扣押等情。從而，
    原法院認相對人所為請求及假扣押之原因，已有相當之釋明
    ，並已陳明願供擔保，以補釋明之不足，因酌定相當之擔保
    金額，准如原裁定主文第1項所示假扣押。
四、抗告意旨雖以：相對人僅泛言伊有脫產情形，並未提出任何
    具體事證以為釋明；又相對人寄發存證信函所載地址，並非
    伊之戶籍地址，致遭退回，且伊與相對人之夫即第三人林建
    藩均為京琥科技股份有限公司 (下稱京琥公司)之股東，第
    三人林建藩並為該公司之董事長，彼此間因京琥公司召開股
    東會，仍有多次會面，伊並已委託律師與京琥公司之清算人
    聯繫，是相對人實際上可掌握伊之行蹤，伊並無逃匿情事；
    又系爭借款之借款人實為第三人林建藩，伊僅係依第三人林
    建藩之指示，簽立以相對人為債權人之借據，惟伊已與第三
    人林建藩簽立還款協議書，是相對人已不得就系爭借款再為
    請求云云，並提出戶籍謄本、京琥公司97年度第5屆臨時股
    東會召開通知、律師函、委任書、委託書、手機簡訊傳送畫
    面照片及受話通話明細單為證（見本院卷15、30至38頁）。
五、但查，相對人所寄發之存證信函，係將抗告人之地址載為：
    「台北縣淡水鎮○○路281號5樓」 (見原法院卷5頁)，經核
    與抗告人之戶籍地址為「台北市○○區○街9號」不符 (見
    上開執行卷內)，是上開存證信函因送達抗告人之舊住所，
    致遭退回，固不足據為抗告人已逃匿或無還款誠意之釋明。
    惟依相對人持原裁定向原執行法院聲請強制執行相對人財產
    時，所提出其於97年7月7日申請之抗告人財政部臺灣省北區
    國稅局財產歸屬資料清單及96年度綜合所得稅各類所得資料
    清單所示，抗告人名下原有多筆投資、存款及股票，然經原
    執行法院執行結果，僅扣得抗告人在國泰世華商業銀行士林
    分行之存款20萬8,525元、永豐金證券中崙分公司保管之股
    票515股 (含正葳精密工業股份有限公司股票4股及信義房屋
    仲介股份有限公司股票511股，依97年9月3日收盤價計算，
    僅有2萬9,465元)及抗告人對京琥公司之清算股款債權 (見
    上開執行卷內)，顯然減少甚多，是相對人援引上開執行結
    果，在本院補充釋明抗告人有脫產情形，致日後有不能強制
    執行之虞之假扣押原因，即非無稽。至系爭借款之貸與人究
    係相對人，抑或第三人林建藩，及抗告人是否已就系爭借款
    與貸與人達成還款協議，經核均屬實體上之理由，揆諸首揭
    說明，應待本案訴訟予以解決，尚非假扣押程序所應審究。
    從而，原法院裁定准許相對人所為假扣押之聲請，並無不合
    ，抗告人執此指摘原裁定不當，聲明廢棄，為無理由，應予
    駁回
六、爰依民事訴訟法第495之1第1項、第449條第1項、第95條、
    第78條，裁定如主文。
中    華    民    國    98    年    2    月      24   日
                    民事第六庭
                        審判長法  官   林鄉誠
                              法  官   梁玉芬
                              法  官   許紋華
正本係照原本作成。
本裁定除以適用法規顯有錯誤為理由，不得再抗告。如提起再抗
告，應於收受後10日內委任律師為訴訟代理人向本院提出再抗告
狀。並繳納再抗告費新台幣１千元。
中    華    民    國    98    年    2     月    25    日
                              書記官    潘大鵬


司法院資訊處製作；財團法人民間司法改革基金會備份。
